【裁判字號】    89,簡上,3
【裁判日期】    890721
【裁判案由】    侵權行為損害賠償
【裁判全文】
臺灣花蓮地方法院民事判決  八十九年度簡上字第三號
    上  訴  人  丙○○
    送達代收人  乙○○
    被上訴人    甲○○
右當事人間請求侵權行為損害賠償事件，上訴人對於中華民國八十八年十一月二十二
日本院鳳林簡易庭八十八年度林簡字第五三號第一審判決提起上訴，本院判決如左：
    主  文
原判決關於命上訴人給付超過新台幣玖萬陸仟貳佰肆拾貳元部分及自民國八十八年七
月八日起至清償日止按年息百分之五計算之利息與訴訟費用之裁判均廢棄。
右廢棄部分被上訴人在第一審之訴駁回。
其餘上訴駁回。
第一、二審訴訟費用由被上訴人負擔五分之三，餘由上訴人負擔。
    事  實
甲、上訴人方面：
  一、聲明：對於第一審命給付中醫費用新台幣（下同）三萬八千四百元及慰撫金六
      萬元其相關利息部分請求廢棄原判決，該廢棄部分被上訴人第一審之訴駁回。
  二、陳述：除與原審判決書所載者相同茲予引用外，補稱：被上訴人受傷之情形，
      應該不至於有中醫之醫療費，且經營中藥行之葉清池為被上訴人之親戚證詞必
      有偏頗，關於慰撫金部分認為原審認定六萬元過高，大約三萬元比較合理。
  三、證據：援用原審之立證方法。另請求再次訊問證人葉清池。
乙、被上訴人方面：
  一、聲明：駁回上訴。
  二、陳述：除與原審判決書所載者相同茲予引用外，補稱：確實有中醫費用的支出
      ，因為上訴人用扭的，扭傷伊手臂造成背部脊椎之傷害，手都沒有辦法抬起，
      一年多都沒有辦法工作。
  三、證據：援用原審之立證方法。
    理  由
一、原審認定：
  １、雙方因另件民事侵權行為爭端而於貴院鳳林簡易庭涉訟，於八十八年五月十日
      下午二時四十五分庭畢，上訴人因不滿伊於開庭時之陳述，竟於鳳林簡易庭大
      門口，動手毆打伊頭、腹、手臂等部位，致被上訴人受有左頰黏膜破皮併出血
      ０．二×０．五公分之傷害，返家後被上訴人又發現己有而停放於花蓮縣鳳林
      鎮○○路二五四號住宅前之車號ＩＺ─九五六八號自小客車之前、後、左、右
      擋風玻璃，與住家落地窗玻璃均遭被告持空心磚砸毀，爰依侵權行為之法律關
      係訴請被上訴人給付：車輛修復費、落地窗玻璃修復及更換費用五千元、中西
      醫藥費、精神慰撫金共二九一五七三元等語。
  ２、經原審認僅准許一三四六四二元，其餘部分駁回：
      車輛修復費三萬一千一百六十二元範圍內之修復費請求自屬正當。
      落地窗玻璃維修及更換費用五千元亦准許。
      醫藥費，鳳林榮民醫院八十元，惠星堂中藥行三萬八千四百元均准許。
      精神慰撫金於六萬元之範圍內洵屬正當應予准許。
二、上訴人就其「惠星堂中藥行三萬八千四百元」及「精神慰撫金於六萬元」不服，
    而提起上訴。認為被上訴人受傷之情形，應該不至於有中醫之醫療費，且經營中
    藥行之葉清池為被上訴人之親戚證詞必有偏頗，關於慰撫金部分認為原審認定六
    萬元過高，大約三萬元比較合理。經查：
  １、經營惠星堂中藥行之葉清池到院陳明，被上訴人有來買藥，伊是國術損傷接骨
      技術員，所以幫他推拿，當時他的左手臂延到背部受傷，所以幫他推拿了一個
      月，每天三次每天共一千二百元，其中包括推拿及拿藥，究竟是如何之原因，
      是受傷所導致或本身之宿疾沒有辦法判斷，平常一天推拿一次就可以，但是被
      上訴人說很痛，是他自己要求每天三次，原審附卷之收據是伊所簽發無誤。（
      參見八十九年七月十七日筆錄）。足見實際為推拿而減輕被上訴人手臂痛苦之
      證人葉清池，亦證實所施作之推拿不必每日三次，費用部分已非屬必要，又無
      法證實是受傷所導致或本身之宿疾所造成，該部分之損傷是否與上訴人之侵權
      行為有因果關係，值得懷疑。
  ２、經核相關刑事案件中（本院八十八年自字第三五號傷害案件），所檢附之本件
      受傷診斷書，僅敘明被上訴人受有左頰黏膜破皮併出血０．二×０．五公分之
      傷害，雖刑事判決中認定上訴人毆打被上訴人之頭、腹、手臂等部位，但診斷
      書中並未敘明手臂之傷害，如果手臂之傷害達到不能抬手之地步，勢必十分明
      顯，被上訴人於驗傷中必會詳細告知醫師，而為適當之醫療處理，不可能不加
      陳述、不加敘明；在證人葉清池無法證稱究竟是如何之原因，是受傷所導致或
      本身之宿疾沒有辦法判斷，而且相關診斷書又無法敘明有關手臂受傷延及背部
      之情節，被上訴人指稱該部分受傷而有就診於中醫之必要者為無可信，此部分
      上訴人之上訴為有理由，原判決就該部分應予廢棄，該廢棄部分被上訴人第一
      審之訴應予駁回。
  ３、至於慰撫金部分，原審已明敘事故發生之原因乃上訴人認被上訴人於另民事侵
      權事件中無賠償之意願，忿而故為前揭不法侵害行為，雖事出有因，然上訴人
      於法庭前恣意毆打原告，又侵至被上訴人住處暴行毀損他人財物，惡性非輕，
      故認此部分以六萬元為適當，本院審認上訴人之行為，於法庭外及他人住處施
      暴，當然造成被上訴人身心之恐懼而有精神上之痛苦，原審之認定認事用法及
      其損害金額之審認均無違誤，上訴人此部分之上訴自無理由，應予駁回。
三、據上論結，本件上訴為一部有理由、一部無理由，依民事訴訟法第四百三十六條
    之一第三項、第四百四十九條第一項、第四百五十條、第七十九條但書，判決如
    主文。
中      華      民      國    八十九    年      七      月    二十一    日
                            臺灣花蓮地方法院民事庭
~B審判長法官  賴淳良
~B法      官  林麗玉
~B法      官  陳心弘
右正本証明與原本無異。
本件不得上訴。
~B法院書記官  陳萬山
中      華      民      國    八十九    年      七      月     十七     日


司法院資訊處製作；財團法人民間司法改革基金會備份。
